【裁判字號】    97,上易,18
【裁判日期】    970214
【裁判案由】    傷害等
【裁判全文】
臺灣高等法院刑事判決                  97年度上易字第18號
上  訴  人  臺灣板橋地方法院檢察署檢察官
被      告  甲○○
上列上訴人因被告傷害等案件，不服臺灣板橋地方法院96年度易
字第1535號，中華民國96年11月8日第一審判決（起訴案號：臺
灣板橋地方法院檢察署96年度偵字第8721號），提起上訴，本院
判決如下：
    主  文
上訴駁回。
    事實及理由
一、本案經本院審理結果，認第一審以被告甲○○係犯刑法第二
    百七十七條第一項之傷害身體罪，同法第三百零五條之恐嚇
    危害安全罪。就傷害罪部分，判處有期徒刑捌月；減為有期
    徒刑肆月；就恐嚇危害安全罪部分，判處有期徒刑陸月，減
    為有期徒刑參月，定執行刑為有期徒刑陸月，並諭知易科罰
    金折算之標準為1000元折算一日；復諭知00000000
    00號之行動電話壹支沒收。認事用法及量刑均無不當，應
    予維持，並引用第一審判決書記載之事實、證據及理由（如
    附件）。
二、公訴人依被害人上訴之聲請，提起上訴略以：被告未和解，
    原審量刑云云，指摘原判決不當。
三、惟查: 原審係審酌被告前有竊盜、妨害公務等犯罪執行紀錄
    ，其犯罪之動機、目的，使用之手段、所生危害，告訴人所
    受傷勢不輕，被告迄未賠償告訴人，兼衡被告國中肄業之智
    識程度，暨被告犯後坦承犯行之態度等一切情狀，分別量刑
    ，並定其應執行之刑；且按量刑之輕重及定執行刑之多寡，
    乃實體法上賦予法院得為自由裁量之事項，倘已斟酌刑法第
    57條各款所列情狀及第51條各款所列方法，而未逾越法定刑
    度，或濫用其權限，即不能任意指為違法。本件原審係在4
    月以上，7月以下之範圍內，定執行刑為有期徒刑6月，尚難
    謂逾越法定刑度，或濫用其權限，自不能任意指為違法。是
    本件上訴，為無理由，應予駁回。
據上論斷，應依刑事訴訟法第373條、第368條，判決如主文。
本案經檢察官吳國南到庭執行職務。
中    華    民    國    97    年    2    月    14    日
                  刑事第十六庭  審判長法  官  葉騰瑞
                                      法  官  莊明彰
                                      法  官  吳鴻章
以上正本證明與原本無異。
不得上訴。
                                      書記官  魏淑娟
中    華    民    國    97    年    2     月    15    日
附錄：本案論罪科刑法條全文
中華民國刑法第277條
（普通傷害罪）
傷害人之身體或健康者，處 3 年以下有期徒刑、拘役或 1 千元
以下罰金。
犯前項之罪因而致人於死者，處無期徒刑或 7 年以上有期徒刑；
致重傷者，處 3 年以上 10 年以下有期徒刑。
中華民國刑法第305條
（恐嚇危害安全罪）
以加害生命、身體、自由、名譽、財產之事，恐嚇他人致生危害
於安全者，處 2 年以下有期徒刑、拘役或 3 百元以下罰金。
附件:
臺灣板橋地方法院刑事判決              96年度易字第1535號
公  訴  人  臺灣板橋地方法院檢察署檢察官
被      告  甲○○  男  46歲（民國○○年○○月○○日生）
                    身分證統一編號：Ｚ000000000號
                    住臺北縣板橋市○○街10巷48弄18號4樓
                    （在押）
上列被告因傷害等案件，經檢察官提起公訴（96年度偵字第8721
號），被告於準備程序為有罪之陳述，本院裁定行簡式審判程序
，並判決如下：
    主  文
甲○○犯傷害罪，處有期徒刑捌月；減為有期徒刑肆月，如易科
罰金以新臺幣壹仟元折算壹日。又犯恐嚇危害安全罪，處有期徒
刑陸月，如易科罰金以新臺幣壹仟元折算壹日；減為有期徒刑參
月，如易科罰金以新臺幣壹仟元折算壹日，000000000
0號之行動電話壹支沒收。應執行有期徒刑陸月，如易科罰金以
新臺幣壹仟元折算壹日，0000000000號之行動電話壹
支沒收。
    事  實
一、甲○○前有竊盜、妨害公務等犯罪科刑紀錄，執行完畢均逾
    五年，猶不知悔改。緣甲○○前常至臺北縣板橋市○○路一
    八三號之檳榔店購買檳榔，結識該店負責人乙○○，進而開
    始追求乙○○，最終仍遭到拒絕，但甲○○仍於民國九十六
    年二月二十八日凌晨撥打電話予乙○○揚稱要到新海橋跳河
    自殺云云。詎甲○○於同日凌晨一時許，在臺北縣板橋市○
    ○街十巷四十八弄十八號一樓大門前見乙○○騎乘機車前來
    時，即先拔取該機車鑰匙，乙○○見狀欲離去現場時，甲○
    ○竟基於傷害人身體之犯意，將乙○○所騎乘之機車推倒，
    致乙○○人車倒地，復徒手毆打乙○○之身體且以嘴咬傷其
    右手小指，致乙○○受有右側第五指指骨遠端開放性骨折（
    近乎截肢），及兩側上肢、肩部、左膝、胸部等處挫傷之傷
    害。甲○○復於九十六年三月八日凌晨二時六分許，以其所
    有之0000000000號行動電話，撥打電話至乙○○
    之門號0000000000行動電話欲找乙○○，但因乙
    ○○未接聽該通電話，甲○○竟基於恐嚇危害安全之犯意，
    在上述行動電話語音信箱中留言，向乙○○恫稱「妳若不出
    面跟我談，就要將妳一家人搞慘，並要將妳老母骨頭挖出」
    等語，而以此加害生命、身體及財產之事恐嚇乙○○，使其
    心生畏怖，致生危害於安全。
二、案經乙○○訴請臺北縣政府警察局海山分局報告報請臺灣板
    橋地方法院檢察署檢察官偵查起訴。
    理  由
一、訊據被告對於上揭時地傷害及恐嚇告訴人乙○○之事實，於
    本院審理中供認不諱，核與告訴人乙○○於警詢時證述之情
    節相符，且有亞東紀念醫院診斷證明書一紙在卷可稽，而告
    訴人乙○○受此言語之威嚇後，致心生畏怖，足生危害於其
    本身及家人之安全，亦經告訴人陳明在卷。至被告雖供稱其
    罹患精神病，案發當時精神病發作一節，並有國軍北投醫院
    診斷證明書一紙附於偵查卷可稽，惟經本院依職權將被告送
    請上開醫院鑑定被告於本件案發時之精神狀況，經該院對其
    為精神狀態檢查，認被告患有情感性精神病，然其案發當時
    之意識狀態係處於清楚狀態，認知功能及現實判斷能力沒有
    明顯受到精神病症所影響，即其精神耗弱狀態不明顯，此有
    上開醫院九十六年十月二十九日醫修字第０九六０００二二
    九五號函附精神鑑定報告一份在卷可稽，且徵之被告上開傷
    害及恐嚇之過程，復參酌其於警詢、偵查中就警察或檢察官
    之偵訊問題均能清楚記憶並具體回答等情，足認被告於本件
    案發時之自由意思決定能力，尚未達不能辨識其行為違法或
    欠缺依其辨識而行為之能力，或其辨識行為違法或依其辨識
    而行為之能力，有顯著減低之情形，是被告上開所辯，尚難
    據為其有利之認定。本案事證明確，被告犯行洵堪認定，應
    依法論科。
二、核被告所為，係犯刑法第二百七十七條第一項之傷害身體罪
    ，同法第三百零五條之恐嚇危害安全罪。被告所犯上開傷害
    罪及恐嚇危害安全罪，犯意各別，行為及構成要件均不同，
    應予分論併罰。爰審酌被告前有竊盜、妨害公務等犯罪執行
    紀錄（見卷附臺灣高等法院被告前案紀錄表），其犯罪之動
    機、目的，使用之手段、所生危害，告訴人所受傷勢不輕，
    被告迄未賠償告訴人，兼衡被告國中肄業之智識程度（見警
    詢筆錄），暨被告犯後坦承犯行之態度等一切情狀，分別量
    處如主文所示之刑，並就其所犯恐嚇危害安全罪部分，併諭
    知易科罰金之折算標準，以資懲儆。
三、末按中華民國九十六年罪犯減刑條例第五條規定「本條例施
    行前，經通緝而未於中華民國九十六年十二月三十一日以前
    自動歸案接受偵查、審判或執行者，不得依本條例減刑。」
    該規定係指於該條例於九十六年七月十六日施行前經通緝，
    而未於同年十二月三十一日前自動歸案者，不得依該條例減
    刑；如係於該條例施行後，始因逃匿而通緝者，即不適用上
    開條例第五條之規定（參最高法院八十一年度台非字第六七
    號判決採同一意旨）。查被告係於中華民國九十六年罪犯減
    刑條例九十六年七月十六日施行後，始因逃匿而經本院於同
    年八月三日發布通緝，嗣被告於同年八月四日下午一時五十
    分許在板橋市○○街十巷四十八弄十八號四樓住處經警緝獲
    並解送本院到案後辦理撤緝等情，此有本院通緝書、撤銷通
    緝書及台北縣政府警察局通緝案件移送書及筆錄等件在卷可
    稽，是被告並無同條例第五條不得減刑規定之適用；又因被
    告所犯上開傷害、恐嚇危害安全罪之時間均在九十六年四月
    二十四日以前，悉合於中華民國九十六年罪犯減刑條例第二
    條第一項第三款之規定，各應減其宣告刑二分之一，並定其
    應執行之刑，及諭知易科罰金之折算標準。
四、至門號0000000000號號行動電話一支，係被告所
    有供本案恐嚇告訴人時所用之物，業據被告供明在卷，該行
    動電話雖未扣案，但被告供稱該行動電話現由臺灣臺北看守
    所人員保管中，爰依刑法第三十八條第一項第二款規定，宣
    告沒收之。
據上論斷，應依刑事訴訟法第二百七十三條之一第一項、第二百
九十九條第一項前段，刑法第二百七十七條第一項、第三百零五
條、第四十一條第一項前段、第五十一條第五款，刑法施行法第
一條之一第一項、第二項前段，中華民國九十六年罪犯減刑條例
第二條第一項第三款、第七條、第九條、第十條第一項，判決如
主文。
本案經檢察官鄭潔如到庭執行職務。
中    華    民    國    96    年    11    月    8     日
                  刑事第十六庭  法  官  楊 志 雄


司法院資訊處製作；財團法人民間司法改革基金會備份。
